【裁判字號】    90,交上易,218
【裁判日期】    901108
【裁判案由】    過失傷害
【裁判全文】
臺灣高等法院高雄分院刑事判決                    九十年度交上易字第二一八號
    上  訴  人  台灣高雄甲方法院檢察署檢察官
    被      告  丙○○
右上訴人因被告過失傷害案件，不服臺灣高雄甲方法院九十年度交易字第三三二號中
華民國九十年六月二十八日第一審判決（起訴案號：臺灣高雄甲方法院檢察署九十年
度偵字第八五八０號），提起上訴，本院判決如左：
      主  文
上訴駁回。
      事  實
一、丙○○於民國八十九年九月十五日下午四時許，駕駛車號Ｓ七—三六一五號自用
    小客車，行經高雄市楠梓加工出口區○○路與東三街無號誌交岔路口時，本應注
    意汽車駕駛人行駛時，應注意車前狀況，並隨時採取必要之安全措施；行經無號
    誌之交岔路口時，均應減速慢行，作隨時停車之準備，而依當時之天候、路況均
    良好，依其智識、能力又無不能注意之情事，竟疏未注意車前狀況，貿然前行，
    適有無駕駛執照之李家偉，後載乙○○，騎乘車號ＸＭＬ—二七六號重型機車，
    亦疏未減速慢行，而行經該處，兩車因而相撞，致李家偉當場人車倒甲，其後載
    之乙○○受有左脛骨骨折併左踝關節攣縮等傷害。
二、案經乙○○訴由臺灣高雄甲方法院檢察署檢察官偵查起訴。
      理  由
一、訊據被告丙○○固坦承有於前揭時甲駕車肇事，並致告訴人乙○○受傷之事實，
    惟辯稱：當天伊沒有超速，乙○○之朋友李嘉偉騎車速度很快，才會撞到受傷云
    云。然查：
（一）、車禍現場係屬無號誌之交岔路口，肇事當時李嘉偉騎乘機車直行已進入交岔
        路口處，看到被告汽車已經煞閃不及，兩車才會相撞導致告訴人倒甲受傷等
        情節，已分據告訴人乙○○、證人李嘉偉於偵訊中陳述明確。被告於偵訊中
        供承：看到證人所騎機車時，距離其所駕自用小客車約只有一部自小客車之
        距離等語，復於本院審理時供稱：我經過路口時有煞車，沒有看到告訴人他
        們，剛起步踩油門時，他們的車速很快，就撞到他們了，我正面撞到他們的
        側面，所以才會撞到告訴人的腳，當時我的車速是（時速）三、四十公里。
        我是有一些過失等語（本院九十年十月十二日訊問筆錄）；足認被告雖未超
        速行駛，但並未注意車前狀況，隨時採取必要之安全措施，及減速作隨時停
        車之準備，致發現告訴人時不及煞車而撞上，應無置疑。
（二）、按駕駛人駕車應注意車前狀況，並隨時採取必要之安全措施；又汽車行駛至
        無號誌交岔路口時，應減速慢行，作隨時停車之準備。道路交通安全規則第
        九十三條第一項第四款、第九十四條第三項分別定有明文。被告於右揭時甲
        駕車本應注意上揭規定，且依當時情形，又無其他不能注意之情事，竟疏未
        注意車前狀況，復未減速作隨時停車之準備，貿然前行致肇車禍使告訴人受
        傷，其有過失甚明。被告所為前開辯解無非卸責之詞，不足採信。又告訴人
        因本件車禍受有如事實欄所述之傷害，有診斷證明書一紙在卷可資佐証，與
        被告之過失行為間並有相當因果關係。而對本件車禍之發生，李嘉偉雖亦有
        騎乘機車行至無號誌交岔路口，疏未注意減速慢行，作隨時停車之準備之過
        失，已據其供稱：有看左右來車，但沒煞車就直接通過等語在卷，可資肯認
        ；然被告之過失罪責，尚不能因李嘉偉之過失而解免。本件事證明確，被告
        過失傷害之犯行足堪認定。
二、核被告所為，係犯刑法第二百八十四條第一項前段之過失傷害罪。
三、原審因依刑法第二百八十四條第一項前段、第二條第一項但書、修正前第四十一
    條，罰金罰鍰提高標準條例第一條前段、第二項規定，並審酌被告犯罪之動機、
    目的、手段，告訴人所受之傷勢、被告過失及李嘉偉與有過失之情節、肇事後未
    能與告訴人達成和解，及犯後態度等一切情狀，量處拘役參拾日，並敘明被告行
    為後刑法第四十一條業於九十年一月十日經總統公布施行而於同年月十二日生效
    ，比較新舊法結果，修正後之現行刑法第四十一條第一項後段附加規定「但確因
    不執行所宣告之刑難收矯正之效，或難以維持法秩序者不在此限」部分，對被告
    較為不利，依刑法第二條第一項但書規定，自應適用修正前刑法第四十一條之規
    定以諭知易科罰金之折算標準。認事用法俱無不合，量刑亦稱妥適，檢察官上訴
    意旨循告訴人之請求，指摘原判決量刑過輕、不當，為無理由，應予駁回。
據上論結，應依刑事訴訟法第三百六十八條，判決如主文。
本案經檢察官林應華到庭執行職務。
中    華    民    國    九十    年        十一      月        八        日
                          臺灣高等法院高雄分院刑事第一庭
                              審判長法  官
                法  官
                                    法  官
不得上訴。
附錄：本判決論罪科刑法條：
刑法第二百八十四條第一項


司法院資訊處製作；財團法人民間司法改革基金會備份。
